臺灣高等法院臺南分院民事裁定　96年度抗字第233號
抗　告　人　地中海公寓大廈管理委員會
法定代理人　甲○○
上列抗告人因與相對人乙○○間給付管理費強制執行事件，對於
中華民國九十六年七月十六日臺灣臺南地方法院九十六年度執字
第三八五四五號所為裁定不服，提起抗告，本院裁定如下：
      主      文
抗告駁回。
抗告程序費用由抗告人負擔。
      理      由
一、抗告意旨略以：依強制執行法第三十條之一之規定，強制執
    行程序，準用民事訴訟法之規定。基於管轄恆定之原則，定
    法院之管轄以起訴時為準，則就強制執行程序而言，應以聲
    請強制執行時為準。強制執行法第七條第一項，固規定強制
    執行由應執行之標的物所在地或應為執行行為地之法院管轄
    ，惟於執行標的物所在地或應為執行行為地不明，債權人仍
    聲請強制執行，俾能請求執行法院調查債權人財產，或聲請
    發給債權憑證，於此等情形，強制執行法於民國八十五年修
    法時，即明定由債務人之住、居所所在地法院管轄。伊係聲
    請調查債務人之財產所得狀況，並非聲請就債務人於高雄市
    民族社區郵局存款為強制執行。揆諸上開說明，本件執行事
    件之管轄應以債務人住所所在之臺灣臺南地方法院為執行管
    轄法院。原裁定竟以債務人在高雄市有存款，遽予裁定移送
    台灣高雄地方法院管轄，自非適法，爰提起本件抗告，求為
    廢棄原裁定等語。
二、按強制執行之全部或一部，法院認為無管轄權者，依債權人
    聲請或依職權以裁定移送於其管轄法院，強制執行法第三十
    條之一準用民事訴訟法第二十八條第一項定有明文。又強制
    執行法第七條第一、第二項規定：「強制執行由應執行之標
    的物所在地或應為執行行為地之法院管轄。應執行之標的物
    所在地或應為執行行為地不明者，由債務人之住、居所、公
    務所、事務所、營業所所在地之法院管轄。」，故就債務人
    對於第三人之金錢債權為執行時，應向執行之標的物所在地
    或應為執行行為地之法院為之，所謂執行標的物所在地，於
    就債務人對第三人之金錢債權為執行時，應指第三債務人之
    住、居所、事務所、公務所、營業所所在而言。
三、經查：抗告人執臺灣臺南地方法院九十五年九月十九日南院
    慧九五執實字第四二四一三號債權憑證為執行名義，聲請原
    執行法院就相對人即債務人乙○○財產為強制執行，並請求
    調查相對人之財產所得狀況，有抗告人提出之民事強制執行
    聲請狀為證。經原執行法院以九十六年度執字第三八五四五
    號強制執行事件受理後，依職權調查得知相對人於高雄市民
    族社區郵局尚有存款債權可資執行，有查詢客戶存簿資料一
    份附於原審卷可稽。則依前開說明，本件就相對人對於第三
    人高雄市民族社區郵局之金錢債權為執行者，執行標的物所
    在地係在高雄，非屬原執行法院管轄。況且，本件未再查得
    相對人尚有其他財產，且無執行之標的物所在地不明之情事
    ，自難認原執行法院就本件強制執行有管轄權。
四、從而，原執行法院依職權裁定移轉予臺灣高雄地方法院管轄
    ，於法並無不合。抗告人抗辯伊係聲請調查債務人財產所得
    狀況，並非聲請就債務人於高雄市民族社區郵局存款為強制
    執行，本件應由債務人住所地之臺灣臺南地方法院管轄云云
    ，顯非可採。抗告意旨執此指摘原裁定不當，求予廢棄，為
    無理由，應駁回其抗告。
五、據上論結，本件抗告為無理由，依強制執行法第三十條之一
    、民事訴訟法第四百九十五條之一第一項、第四百四十九條
    第一項、第九十五條、第七十八條，裁定如主文。
中　　華　　民　　國　　96　　年　　9 　　月　　12　　日
                  民事第二庭    審判長法　官　丁振昌
                                      法　官　李素靖
                                      法　官　吳上康
上為正本係照原本作成。
不得再抗告。
中　　華　　民　　國　　96　　年　　9 　　月　　13　　日
                                      書記官  廖文靜
